# 请问陈版主，新债务重组准则下，投资收益在现金流量表应当如何披露

提问人：wx_5ea4ee7a7b10 时间：2020-04-26 10:19:00
如题，投资收益中包含了债务重组损失，那CF附表中的投资收益是否和IS表不勾稽，这是正常情况啊

回答人：chenyiwei
由于债务重组准则应用指南已经明确债权人的债务重组损失计入投资收益，相应地现金流量表间接法中的“投资收益”项目也应包含该项金额的影响（以前是体现在“资产减值损失”或“信用减值损失”项目中的，现在移到“投资收益”项目中），勾稽关系仍然成立。